【裁判字號】    89,易緝,168
【裁判日期】    890727
【裁判案由】    公共危險
【裁判全文】
臺灣高雄地方法院刑事判決                        八十九年度易緝字第一六八號
    公  訴  人  臺灣高雄地方法院檢察署檢察官
    被      告  甲○○
    指定辯護人  本院公設辯護人乙○○
右列被告因公共危險案件，經檢察官提起公訴（八十八年度偵字第二一四六九號），
本院判決如左：
    主  文
甲○○無罪。
    理  由
一、公訴意旨略以：被告甲○○於民國八十八年八月二十五日十七時許，因懷疑其姐
    王金、其弟王金寶瞧不起他，憤而持汽油桶至高雄市○鎮區○○街六十巷二十二
    號，欲放火燒毀該處，致生公共危險，經人報警處理，當場扣得汽油桶、打火機
    各一只，因認被告涉犯刑法第一百七十三條第三項、第一項之放火燒燬現供人使
    用之住宅未遂罪。
二、按犯罪事實應依證據認定之，無證據不得推定其犯罪事實。又不能證明被告犯罪
者，應諭知無罪之判決，刑事訴訟法第一百五十四條、第三百零一條第一項前段
    分別定有明文；且認定不利於被告之事實，須依積極證據，苟積極證據不足為不
    利於被告事實之認定時，即應為有利於被告之認定，更不必有何有利之證據，亦
    經最高法院三十年上字第八一六號著有判例。
三、公訴人認被告甲○○涉犯刑法第一百七十三條第三項、第一項之放火燒燬現供人
    使用之住宅未遂罪嫌，無非以被告甲○○於警訊之供述、被害人王金於警訊之陳
    述及扣案之塑膠桶、打火機各一只為其論據。訊據被告甲○○堅決否認有放火燒
    毀現供人使用之住宅未遂之犯行，辯稱：伊是因其弟王金寶未返回老家祭拜祖先
    而與王金寶發生爭執，一時氣憤，所以在路旁機車行拿扣案之塑膠桶，內有類似
    汽油之物前往王金寶住處，只是要嚇唬他而已，因當時伊有喝酒，到伊姐王金家
    時，不小心機車偏斜才把汽油桶翻倒，伊並不是要放火等語。經查：
  （一）被告是因其弟王金寶未祭祖之事，而持扣案之塑膠桶前往高雄市○鎮區○○
        街六十巷二十六號欲找尋王金寶理論，因王金寶未在家中，適遇於住於同巷
        二十二號（與二十六號緊鄰）之王金即被告之姐，而當時被告有喝酒，不小
    心機車偏斜，以致置於機車上之塑膠桶翻倒，桶內之少許之油品倒灑於王金
        之住處前水泥空地上等情，業據證人王金到庭證述在卷，核與被告於本院審
        理時所供相符，並有酒精測試值一紙附於警卷可稽，則被告既係與其弟王金
        寶發生齟齬，欲放火燒燬者，亦應是王金寶同巷二十六號之住處，斷無放火
        燒燬王金同巷二十二號住處之理，是被告所辯：其係因機車偏斜，塑膠桶才
        翻倒等語，尚可採信。
  （二）被告所持之塑膠桶內所裝之油品係黑色，類似清洗引擎之柴油，且量僅少許
        ，經王金發現並出言制止後，被告即自行離去，王金亦未曾看見被告有持打
        火機，此業據證人王金、王金寶二人證述在卷，足認被告主觀上並無放火之
        故意，否則焉有將黑色油品倒於王金住處門前不易引燃火勢之水泥地上（如
        前所述），且未取出打火機，並經王金制止即行離去之理。又警方查獲被告
        之過程，是因被告欲離開時，在巷口巧遇王金寶，二人遂起口角，經警方巡
        邏車經過而查獲，並扣得置於機車上之塑膠空桶，此經證人王金寶陳證述在
        卷，並非如證人王金於警訊所述：「．．甲○○再度折返並攜帶汽油．．警
        方趕到現場制止甲○○潑灑汽油之行為。」；而被告有吸菸之習慣，此經本
        院訊明在卷，則吸菸之人於身上放有打火機，實屬平常，自不得認被告身上
        查獲扣案之打火機一只，即認其係欲用以放火，況被告自始自終均未曾拿出
        打火機（如前所述），是並無積極證據證明被告有欲放火之行為，且被告與
        王金寶為同胞兄弟，並無深仇大恨，被告實無僅因王金寶未祭拜祖先即欲放
        火燒燬王金寶住處之必要，被告所辯：伊是要嚇唬王金寶而已，並不是要放
        火等語，尚可採信。
    此外，復查無其他積極證據證明被告甲○○有何刑法第一百七十三條第三項、第
    一項放火燒燬現供人使用之住宅未遂之行為，依首揭法條規定及判例說明，自應
    為被告甲○○無罪之諭知。
據上論斷，應依刑事訴訟法第三百零一條第一項，判決如主文。
中      華      民      國      八十九      年    七    月    二十七    日
                                  臺灣高雄地方法院刑事庭
                                      法  官    吳  宏  榮
右正本證明與原本無異。
如不服本判決，應於判決送達後十日內，向本院提出上訴狀。
    書記官    呂  怜  勳
中      華      民      國      八十九      年    七    月    二十七    日


司法院資訊處製作；財團法人民間司法改革基金會備份。
